【裁判字號】    97,家聲,396
【裁判日期】    971229
【裁判案由】    遺產管理人管理費用
【裁判全文】
臺灣臺南地方法院家事裁定            97年度家聲字第396號
聲  請  人  財政部國有財產局臺灣南區辦事處臺南分處
法定代理人  甲○○
上聲請人聲請酌定遺產管理人報酬事件，本院裁定如下：
    主      文
聲請人財政部國有財產局臺灣南區辦事處臺南分處得請求代為管
理被繼承人陳周悅子遺產之報酬合計為新臺幣貳萬仟壹佰捌拾
元。
聲請程序費用由被繼承人陳周悅子之遺產負擔。
    理      由
一、本件聲請意旨略以：聲請人經鈞院96年度財管字第39號暨96
    年度家抗字第74號家事裁定選任為被繼承人陳周悅子遺產管
    理人確定。查被繼承人所遺留坐落台南市○區○○段392地
    號土地，及其上門牌台南市○區○○路1275巷46號建物，業
    由債權人台新國際商業銀行股份有限公司設定最高限額抵押
    權新台幣（下同）252萬元，以為其向債權人借款之擔保；
    現因債權人即抵押權人台新國際商業銀行股份有限公司對被
    繼承人之債權無法實行而聲請強制執行，並由鈞院民事執行
    處97年度執字第69457號給付借款強制執行事件處理中；而
    以被繼承人陳周悅子僅遺有上開不動產，別無其他遺產，聲
    請人對被繼承人遺產管理報酬，只得聲明參與分配，否則無
    法受償，致極需先行確定遺產管理報酬。依民法第1183條規
    定，遺產管理人得請求報酬，其數額由親屬會議按其勞力及
    其與被繼承人之關係酌定之。惟被繼承人並無親屬會議可資
    酌定報酬數額，茲依財政部訂頒「代管無人承認繼承遺產作
    業要點」第14點第(3)款規定，管理報酬，應依民法第1183條
    規定，聲請法院酌定，並請優先分配，其請求標準，不得低
    於孳息收入部分10分之3及遺產現值100分之1。經查被繼承
    人遺產總計2,318,000元。其上揭房地總值係依據鈞院民事
    執行處97年度執字第69457號拍賣抵押物強制執行事件囑託
    鑑價之結果；因而，本件管理報酬按遺產價值100分之1計為
    23,180元。
二、經查：聲請人主張之上開事實，業據其提出遺產管理人報酬
    計算表、本院民事執行處97年12月3日97年度執字第69457號
    通知所附不動產估價報告書影本為證，復經本院依職權調取
    上開卷宗核閱無誤，堪認為實在，則被繼承人之遺產合計
    2,318,000元，聲請人依100分之1之數額請求23,180元之報
    酬，核屬相當，於法尚無不合，應予准許。
三、依非訟事件法第157條，裁定如主文。
中    華    民    國    97    年    12    月    29    日
                  家事法庭  法  官  林富郎
以上正本證明與原本無異。
如不服本裁定應於送達後10日內向本院提出抗告狀（附具繕本）
，並應繳納抗告費新台幣1000元。
中    華    民    國    97    年    12    月    29    日
                            書記官  劉毓如


司法院資訊處製作；財團法人民間司法改革基金會備份。
